# 企业自有房产无偿提供给职工使用

提问人：accacc1996 时间：2020-12-26 08:52:49
请教陈版，企业自有房产无偿提供给职工使用，准则规定按房产的公允价值计入当期损益或相关资产成本，例如房产年折旧额为 12 万元，同类住房市场年租金为 20 万元，我们应按什么金额确认？谢谢陈老师

回答人：chenyiwei
理论上，此时应按市场租金（ 20 万元）作为非货币性福利的金额，同时确认其他业务收入；房屋折旧计入其他业务成本。
即账务处理为：
借：管理费用/制造费用等 20 ，贷：应付职工薪酬——非货币性福利 20
借：应付职工薪酬——非货币性福利 20 ，贷：其他业务收入 20
借：其他业务成本 12 ，贷：累计折旧 12